【裁判字號】    94,易,1871
【裁判日期】    950113
【裁判案由】    竊盜
【裁判全文】
臺灣高雄地方法院刑事判決              94年度易字第1871號
公  訴  人  臺灣高雄地方法院檢察署檢察官
被      告  丁○○
                    （現於臺灣高雄看守所羈押中）
上列被告因竊盜案件，經檢察官提起公訴（94年度偵字第22856
號、第22616 號）暨移請本院併案審理（95年度偵字第1997號）
，嗣因被告於準備程序進行中就被訴事實為有罪之陳述，經告知
簡式審判程序之旨、並聽取當事人之意見後，本院裁定由受命法
官獨任進行簡式審判程序，並判決如下：
    主  文
丁○○連續踰越牆垣竊盜，累犯，處有期徒刑壹年。
    事  實
一、丁○○前因違反毒品危害防制條例案件，經本院以92年度訴
    字第1487號判決判處有期徒刑7 月確定，於民國93年9 月11
    日縮短刑期執行完畢。詎其猶不知悛悔，竟基於意圖為自己
    不法所有之概括犯意，連續於附表編號（1）、 （2）、 （
    4）、 （5）所 示時、地，各以附表所示之方法竊取蘇振南
    、乙○○等人之財物。嗣先後於：（一）94年10月2 日14
    時45分許，在附表編號（2）所 示資源回收場內，於著手行
    竊財物、但尚未得手之際，即當場為警查獲；（二）95年1
    月4 日16時許，丁○○騎乘向案外人張芳銨借用之車牌號碼
    XZG —938 號重型機車，欲載運其所竊取、如附表編號（5
    ）之電纜線前往變賣時，於高雄市旗津區○○○路與中洲二
    路路口為警攔檢而查獲，始循線查悉上情。此外，丁○○復
    承前揭犯意，與甲○○（前經本院以94年度簡字第7341號另
    行審結）共同基於意圖為自己不法所有之犯意聯絡，於附表
    編號（3）所 示時、地，偕同騎乘車牌號碼XC3 —127 號重
    型機車行經該址，因見丙○○所有之白鐵條1 支置於該處，
    乃推由甲○○以徒手方式竊取該白鐵條。嗣渠等行竊得手後
    ，旋遭在場之賴清心發現並報警處理，而當場為警查獲。
二、案經內政部警政署高雄港務局移請、暨高雄市政府警察局鼓
    山分局報請台灣高雄地方法院檢察署檢察官偵查後起訴及移
    送併案審理。
    理  由
一、被告丁○○係涉犯刑法第320 條第1 項之普通竊盜罪、同法
    第321 條第1 項第2 款、第2 項之加重竊盜既遂、未遂罪，
    其法定刑均為死刑、無期徒刑、最輕本刑為3 年以上有期徒
    刑以外之罪，於準備程序進行中，被告就被訴事實為有罪之
    陳述，由受命法官告知簡式審判程序之要旨並聽取其與公訴
    人之意見，經被告同意適用簡式審判程序後，本院亦認無不
    得或不宜改依簡式審判程序進行之處，爰依刑事訴訟法第27
    3 條之1 第1 項、第284 條之1 規定，本院合議庭裁定由受
    命法官獨任進行簡式審判程序，合先敘明。
二、上揭犯罪事實，業據蘇振南、丙○○、賴清心及乙○○等人
    分別於警詢及偵查中指證綦詳，另經共同被告甲○○先後於
    警詢及偵查中證述屬實，復有照片26幀、贓物認領保管單3
    紙、及XC3 —127 號重型機車車籍作業系統查詢認可資料1
    份在卷可稽，且被告亦於本院審理中坦承各情不諱，足徵被
    告之自白核與事實相符，堪予採信。職是，本件事證明確，
    被告前開犯行洵堪認定，應依法論科。
三、核被告丁○○所為，就附表編號（1）部 分係犯刑法第321
    條第1 項第2 款加重竊盜既遂罪；附表編號（2）部 分係犯
    同條第2 項、第1 項第2 款加重竊盜未遂罪；附表編號（3
    ）、（4）、 （5）部 分係犯同法第320 條第1 項普通竊盜
    既遂罪。被告與甲○○就附表編號（3）之 犯行，彼此間具
    有犯意聯絡及行為分擔，應論以共同正犯。被告先後多次普
    通竊盜既遂、加重竊盜既遂、未遂之犯行，俱屬時間緊接，
    且犯罪基本構成要件相同，顯係基於概括犯意反覆為之，為
    連續犯，應論以一連續加重竊盜既遂罪，並依法加重其刑。
    此外，被告前因違反毒品危害防制條例案件，經本院92年度
    訴字第1487號判決判處有期徒刑7 月確定，嗣於93年9 月11
    日縮短刑期執行完畢一節，有臺灣高等法院被告前案記錄表
    1 件在卷足憑，是被告於有期徒刑執行完畢後，5 年內再犯
    本件法定刑為有期徒刑以上之罪，為累犯，應依法遞加重其
    刑。本院審酌被告不思以己力正當謀生，反圖不勞而獲，任
    意竊取他人之財物，及其犯罪動機、目的、手段，並兼衡其
    品行、生活狀況、智識程度與事後尚能坦承犯行、態度良好
    等一切情狀，量處如主文所示之刑，以資懲儆。
四、另查，本件被告除起訴書所載附表編號（1）至 （3）之犯
    罪事實外，就臺灣高雄地方法院檢察署95年度偵字第1997號
    移送併辦部分即附表編號（4）、 （5）所 示之犯行，雖未
    據公訴人起訴，然核與前揭已起訴部分有連續犯之裁判上一
    罪關係，當為起訴效力所及，本院自應一併審理，附此敘明
    。
據上論斷，應依刑事訴訟法第273 條之1 第1 項、第299 條第1
項前段，刑法第321 條第1 項第2 款、第56條、第47條，判決如
主文。
中    華    民    國    95    年     1    月    13    日
                  刑事第四庭  法  官 陳明呈
以上正本證明與原本無異。
如不服本判決，應於收受送達後10日內向本院提出上訴書狀。
中    華    民    國    95    年    1     月    16    日
                              書記官 林明忠
附錄本判決論罪科刑之法條：
中華民國刑法第320條(普通竊盜罪、竊佔罪)
意圖為自己或第三人不法之所有，而竊取他人之動產者，為竊盜
罪，處 5 年以下有期徒刑、拘役或 500 元以下罰金。
意圖為自己或第三人不法之利益，而竊佔他人之不動產者，依前
項之規定處斷。
前二項之未遂犯罰之。
中華民國刑法第321條
犯竊盜罪而有左列情形之一者，處 6 月以上、 5 年以下有期徒
刑：
  一、於夜間侵入住宅或有人居住之建築物、船艦或隱匿其內而
      犯之者。
  二、毀越門扇、牆垣或其他安全設備而犯之者。
  三、攜帶兇器而犯之者。
  四、結夥三人以上而犯之者。
  五、乘火災、水災或其他災害之際而犯之者。
  六、在車站或埠頭而犯之者。
前項之未遂犯罰之。
附表：
┌──┬────────┬──────────┬────────┬─────┐
│編號│  犯  罪  時  間│  犯  罪  地  點    │ 所 竊 財 物    │  備  註  │
├──┼────────┼──────────┼────────┼─────┤
│    │94年9 月22日10時│高雄市旗津區上竹里上│蘇振南所有之電纜│以徒手方式│
│ (1) │許              │竹巷119 之5 號旁資源│線約20公斤      │、爬牆進入│
│    │                │回收場內            │                │該址行竊  │
├──┼────────┼──────────┼────────┼─────┤
│    │94年10月2 日14時│同上址              │蘇振南所有之蓄電│以徒手方式│
│    │45分許          │                    │池1 只、電纜線1 │、爬牆進入│
│ (2) │                │                    │批              │該址行竊，│
│    │                │                    │                │尚未得手即│
│    │                │                    │                │遭查獲    │
├──┼────────┼──────────┼────────┼─────┤
│    │94年10月4 日10時│高雄市鼓山區○○○路│丙○○所有之白鐵│與甲○○共│
│ (3) │20分許          │37巷38弄39之3 號前  │條1 支          │犯、推由吳│
│    │                │                    │                │盛雄以徒手│
│    │                │                    │                │方式行竊  │
├──┼────────┼──────────┼────────┼─────┤
│    │95年1 月2 日14時│高雄市旗津區○○○路│乙○○所有之砂輪│以徒手方式│
│ (4) │許              │公墓旁貨櫃內        │機3 台、鐵鎚2支 │行竊      │
│    │                │                    │、活動扳手與刀子│          │
│    │                │                    │各1 支          │          │
├──┼────────┼──────────┼────────┼─────┤
│    │95年1 月4 日15時│同上址              │乙○○所有之電纜│以徒手方式│
│ (5) │許              │                    │線6 捆（約100 公│行竊      │
│    │                │                    │尺）            │          │
└──┴────────┴──────────┴────────┴─────┘


司法院資訊處製作；財團法人民間司法改革基金會備份。
